【裁判字號】    98,審交易,427
【裁判日期】    981027
【裁判案由】    過失傷害
【裁判全文】
臺灣高雄地方法院刑事判決      98年度審交易字第427號
公  訴  人  臺灣高雄地方法院檢察署檢察官
被      告  甲○○
上列被告因過失傷害案件，經檢察官提起公訴（98年度偵字第90
13號），被告於本院準備程序進行中，就被訴犯罪事實為有罪之
陳述，經本院告知簡式審判程序意旨，並聽取公訴人及被告之意
見後，裁定依簡式審判程序審理，判決如下：
    主  文
甲○○犯過失傷害罪，處拘役伍拾日，如易科罰金，以新臺幣壹
仟元折算壹日。
    事  實
一、甲○○於民國97年2 月5 日上午11時10分許，駕駛車牌號碼
    ZP-220 5號自用小客車，沿國道1 號由南往北行駛，行經國
    道北上36 2.6公里處，本當注意車輛在同一車道行駛時，後
    車與前車之間應保持隨時可以煞停之距離，及應注意車前狀
    況，並隨時採取必要之安全措施，而依當時天氣晴，日間自
    然光線，柏油路面乾燥無缺陷，復無障礙物，並無不能注意
    之情事，竟疏未注意與前車保持安全距離及車前狀況，適遇
    前方車輛突然減速慢行，致當時由周嘉華所駕駛、其上搭載
    丙○○、周漢英及周嘉琳之車牌號碼9172-K8 號自用小客車
    亦緊急煞車減速，甲○○所駕駛之自用小客車因煞車不及，
    自後追撞周嘉華駕駛之上開車輛，致周漢英受有頸部扭傷、
    頂葉硬腦膜下出血及丙○○受有頸部扭傷之傷害（周漢英於
    97年3 月24日因肺癌死亡）。甲○○於肇事後留在現場，主
    動向據報前去處理之員警供承肇事犯罪，自首並接受裁判。
二、案經丙○○及周漢英之女乙○○訴請臺灣高雄地方法院檢察
    署檢察官偵查起訴。
    理  由
一、本件被告甲○○所犯為死刑、無期徒刑、最輕本刑為3年以
    上有期徒刑以外之罪，其於準備程序中就被訴事實為有罪之
    陳述，經本院告知簡式審判程序之旨，並聽取當事人意見後
    ，合議庭認宜進行簡式審判程序，爰依刑事訴訟法第273條
    之1第1項規定，裁定本件由受命法官獨任進行簡式審判程序
    ，合先敘明。
二、上揭事實，業據被告甲○○坦承不諱，核與告訴人丙○○、
    乙○○及證人周嘉琳、施景森、賴瑞生（後2人為高雄榮民
    總醫院醫師）、胡育華、陳俊杉（2人均為國道公路警察局
    第五隊田寮分隊處理本件車禍之員警）等人之證詞相符，復
    有道路交通事故現場圖暨調查報告表（一）、（二）、車損
    照片及高雄市政府交通局車輛行車事故鑑定委員會鑑定意見
    書等證在卷可稽。按汽車行駛高速公路，前後兩車間除依規
    定保持行車安全距離外，並應保持隨時可以煞停之距離，高
    速公路及快速公路交通管制規則第6條第2項定有明文。次按
    駕駛人於車輛行駛中，應與同一車道行駛之前車保持隨時可
    以煞停之距離，且駕駛人應注意車前狀況，道路交通安全規
    則第94條第1項、第3項亦規定甚明，被告於駕駛汽車，本應
    遵守前開交通安全規則。且依卷附道路交通事故調查報告表
    （一）所載，本件車禍事故發生當時天氣晴，日間自然光線
    ，柏油路面乾燥無缺陷，復無障礙物，並無不能注意之情事
    ，詎被告竟疏未注意及此，致所駕駛之汽車自後追撞被害人
    所搭載之汽車，被告之駕駛行為自有過失，且對於本案之車
    禍事故，更應負起全部之過失責任。另被害人周漢英確因本
    案車禍事故受有頸部扭傷、頂葉硬腦膜下出血之傷害及丙○
    ○受有頸部扭傷之傷害一節，亦有高雄榮民總醫院診斷證明
    書3份在卷足憑，則被害人之受傷結果與被告之駕車過失行
    為間，自具有相當因果關係。綜上，足認被告之前開自白合
    於事實可堪採信，本案事證明確，被告之犯行至堪認定。
三、核被告所為，係犯刑法第284條第1項前段之過失傷害罪。被
    告以一過失行為，致周漢英等2 人受傷，係一行為觸犯2 罪
    名，為想像競合犯，應從一過失傷害罪處斷。被告於肇事後
    留在現場，主動向據報前去處理之員警供承肇事犯罪一節，
    有國道公路警察局道路交通事故談話紀錄表1 份在卷可憑（
    詳見偵查卷第27頁），是以被告對於未經發覺之犯罪自首而
    接受裁判，應依刑法第62條前段之規定，減輕其刑。爰審酌
    被告因前揭過失釀成本案交通事故，並使被害人周漢英受有
    頸部扭傷、頂葉硬腦膜下出血及丙○○受有頸部扭傷之傷害
    ，且迄未賠償被害人之損失，誠屬不該，惟念被告於本院審
    理中已坦言犯行，尚具悔意，且目前因與告訴人間無法取得
    賠償金額之共識，致尚未賠償告訴人等一切情狀，量處如主
    文所示之刑，並諭知易科罰金折算標準，藉資懲儆。
據上論結，應依刑事訴訟法第273條之1第1項、第299條第1項前
段，刑法第284條第1項前段、第55條、第62條前段、第41條第1
項前段，刑法施行法第1條之1，判決如主文。
本案經檢察官鄧怡君到庭執行職務。
中    華    民    國    98    年    10    月    27    日
                  交通法庭    法  官    李代昌
以上正本證明與原本無異。
如不服本判決應於收受本判決後10日內向本院提出上訴書狀，並
應敘述具體理由，如未敘述上訴理由者，應於上訴期間屆滿後20
日內補提理由書狀於本院（均須按他造當事人之人數附繕本）「
切勿逕送上級法院」。
中    華    民    國    98    年    10    月    27    日
                              書記官    黃振祐
◎附錄本案所犯法條：
《刑法第284 條第1 項─過失傷害罪》
因過失傷害人者，處6 月以下有期徒刑、拘役或500 元以下罰金
，致重傷者，處1 年以下有期徒刑、拘役或500 元以下罰金。


司法院資訊處製作；財團法人民間司法改革基金會備份。
